臺灣臺中地方法院刑事判決　　　　　　　　　　　　　九十四年度訴字第八一七號
　　公　訴　人　台灣台中地方法院檢察署檢察官
　　被　　　告　甲○○
右列被告因毒品危害防制條例案件，經檢察官提起公訴（九十三年度毒偵字第五四八
六號），因被告於準備程序中就被訴事實為有罪之陳述，本院合議庭裁定由受命法官
獨任進行簡式審判程序，本院判決如左：
    主  文
甲○○施用第一級毒品，累犯，處有期徒刑玖月，扣案之第一級毒品海洛因壹包（淨
重零點零捌公克，空包裝重零點貳捌公克）沒收銷燬之；又連續施用第二級毒品，累
犯，處有期徒刑捌月，扣案之第二級毒品安非他命拾壹包（含袋重貳拾肆點壹公克
）沒收銷燬之，另吸食器壹組沒收之。應執行有期徒刑壹年月，扣案之第一級毒品
海洛因壹包（淨重零點零捌公克，空包裝重零點貳捌公克）及第二級毒品安非他命
拾壹包（含袋重貳拾肆點壹公克）沒收銷燬之，另吸食器壹組沒收之。
    事  實
一、甲○○前因施用毒品案件，經觀察、勒戒後，認無繼續施用毒品之傾向，由臺灣
    台中地方法院檢察署檢察官於民國（下同）八十七年九月一日，以八十七年度偵
    字第一五九八七號不起訴處分確定後，復因施用毒品案件，經觀察、勒戒後，認
    有繼續施用毒品之傾向，先送強制戒治，並經該署檢察官提起公訴，經本院判處
    有期徒刑四月確定，於八十八年六月二十五日易科罰金執行完畢。嗣甲○○於停
    止戒治付保護管束期間，復因施用毒品，經起訴判處有期徒刑六月確定於八十九
    年十二月二日易科罰金執行完畢，並經裁定撤銷停止戒治，於八十九年六月三日
    執行強制戒治期滿，再因施用毒品案件，經依本院裁定送強制戒治，於九十一年
    十月八日執行完畢，並由該署檢察官提起公訴，經本院判處應執行有期徒刑八月
    確定，於九十二年六月八日執行完畢。詎仍不知悔改並基於施用第二級毒品安非
    他命之概括犯意，自上揭強制治戒執行完畢五年內之九十三年十二月十四日某時
    起至九十三年十二月二十二日中午止，在其臺中縣梧棲鎮○○路一二七號住處，
    以安非他命置入吸食器內加以燒拷而吸食其煙之方式，連續施用第二級毒品安非
    他命多次；另基施用第一級毒品海洛因之犯意，於九十三年十二月二十二日中午
    十二時許，在台中縣梧棲鎮○○路新光遊樂場，以將海洛因滲入香煙之方式，施
    用第一級毒品海洛因一次。嗣於九十三年十二月二十二日下午二時三十分許，在
    臺中縣梧棲鎮○○路一二七號為警搜索查獲，並扣得第一級毒品海洛因一包（淨
    重０．０八公克，空包裝重０．二八公克）、第二級毒品安非他命三十一包（含
    袋重二四點一公克）及其所有供施用第二級毒品安非他命所用之吸食器一組。
二、案經台中縣警察局移送臺灣臺中地方法院檢察署檢察官偵查起訴。
    理  由
一、訊據被告對於右揭施用第一、二級毒品之犯行，坦承不諱；且被告經警採尿送驗
    結果，確呈甲基安非他命及嗎啡陽性反應，此有中山醫學大學附設醫院藥物濫用
    檢測中心檢驗報告一紙在卷可稽，被告自白核與事實相符，堪信為真實。又其前
    因施用毒品案件，經觀察、勒戒後，認無繼續施用毒品之傾向，由臺灣台中地方
    法院檢察署檢察官於八十七年九月一日，以八十七年度偵字第一五九八七號不起
    訴處分確定後，復因施用毒品案件，經觀察、勒戒後，認有繼續施用毒品之傾向
    ，先送強制戒治，並經該署檢察官提起公訴，經本院判處有期徒刑四月確定，於
    八十八年六月二十五日易科罰金執行完畢。嗣甲○○於停止戒治付保護管束期間
    ，復因施用毒品，經起訴判處有期徒刑六月確定於八十九年十二月二日易科罰金
    執行完畢，並經裁定撤銷停止戒治，於八十九年六月三日執行強制戒治期滿，再
    因施用毒品案件，經依本院裁定送強制戒治，於九十一年十月八日執行完畢，並
    由該署檢察官提起公訴，經本院判處應執行有期徒刑八月確定，於九十二年六月
    八日執行完畢之事實，亦有臺灣臺中地方法院檢察署刑案資料查註紀錄表及臺灣
    高等法院被告全國前案紀錄表附卷可稽。此外，復有第二級毒品安非他命三十一
    包（含袋重二四點一公克）、吸食器一組及第一級毒品海洛因一包扣案可稽；又
    上開疑以海洛因之毒品經送鑑驗結果，確含有第一級毒品海洛因成分，淨重０點
    ０八公克、空包裝重０點二八公克，有法務部調查局九十四年二月十四日調科壹
    字第一二００一五二一四號鑑定通知書一份在卷可憑。本件事證明確，被告右揭
    犯行，洵堪認定。
二、核被告所為，係犯毒品危害防制條例第十條第一項、第二項之施用第一級、第二
    級毒品罪。被告持有第一級、第二級毒品，進而施用，其持有之低度行為為施用
    之高度行為所吸收，均不另論罪。被告先後多次施用第二級毒品之行為，時間密
    接、犯罪構成要件相同，顯係基於概括犯意為之，應依連續犯規定，以一罪論，
    並依法加重其刑。又被告前因施用毒品案件，經觀察、勒戒後，認無繼續施用毒
    品之傾向，由臺灣台中地方法院檢察署檢察官於八十七年九月一日，以八十七年
    度偵字第一五九八七號不起訴處分確定後，復因施用毒品案件，經觀察、勒戒後
    ，認有繼續施用毒品之傾向，先送強制戒治，並經該署檢察官提起公訴，經本院
    判處有期徒刑四月確定，於八十八年六月二十五日易科罰金執行完畢。嗣甲○○
    於停止戒治付保護管束期間，復因施用毒品，經起訴判處有期徒刑六月確定於八
    十九年十二月二日易科罰金執行完畢，並經裁定撤銷停止戒治，於八十九年六月
    三日執行強制戒治期滿，再因施用毒品案件，經依本院裁定送強制戒治，於九十
    一年十月八日執行完畢，並由該署檢察官提起公訴，經本院判處應執行有期徒刑
    八月確定，於九十二年六月八日執行完畢，此有臺灣臺中地方法院檢察署刑案資
    料查註紀錄表及臺灣高等法院被告全國前案紀錄表附卷可稽，又於五年內再犯本
    案之罪，均係屬累犯，應依刑法第四十七條之規定，其中施用第一級毒品部分加
    重其刑，施用第二級毒品部分，則遞加重之。其所犯上開二罪，犯意各別，行為
    互殊，應予分論併罰。爰審酌被告前因施用毒品，經觀察、勒戒及強制戒治釋放
    後，猶再施用第一、二級毒品，惟念及施用毒品所生危害僅戕害自身健康，且犯
    後坦承犯行，態度良好等一切情狀，分別量處如主文所示之刑，並定其應執行之
    刑。扣案之第一級毒品海洛因一包（淨重零點０八公克、空包裝重零點二八公克
    ），及第二級毒品安非他命三十一包（含袋重二四點一公克），均為查獲之毒品
    ，應依毒品危害防制條例第十八條第一項前段規定，宣告沒收銷燬之。另吸食器
    一組為被告所有供其施用第二級毒品安非他命所用之物，爰刑法第三十八條第一
    項第二款沒收之。
據上論斷，應依刑事訴訟法第二百七十三條之一第一項、第二百九十九條第一項前段
，毒品危害防制條例第十條第一項、第二項、第十八條第一項前段，刑法第十一條、
第五十六條、第四十七條、第三十八條第一項第二款、第五十一條第五款，判決如主
文。
本案經檢察官乙○○到庭執行職務
中      華      民      國      九十四    年      四      月      七    日
                                臺灣臺中地方法院刑事第四庭
          法  官  吳  進  發
右正本證明與原本無異。
如不服本判決，應於判決送達後十日內向本院提出上訴狀，上訴於臺灣高等法院臺中
分院( 須附繕本 )。
                                    書記官
中      華      民      國      九十四    年      四      月      七    日
